【裁判字號】    90,易,2272
【裁判日期】    900810
【裁判案由】    傷害
【裁判全文】
臺灣高雄地方法院刑事判決                          九十年度易字第二二七二號
    公  訴  人  臺灣高雄地方法院檢察署檢察官
    被      告  甲○○
    被      告  乙○○
右列被告等因傷害等案件，經檢察官提起公訴（九十年度偵字第八四○一號），本院
判決如左：
    主  文
甲○○、乙○○共同傷害人之身體，各處有期徒刑參月，如易科罰金，均以參佰元折
算壹日。
    事  實
一、甲○○於民國九十年二月二日下午，駕駛車牌號碼八Ｍ─六五二六號自用小客車
    搭載乙○○，沿高雄市○鎮區○○路由西往東方向行駛，於同日下午四時十分許
    ，行至該路二五四號前時，因與同向由丙○○駕駛車牌號碼ＹＩ─一七二號曳引
    車發生擦撞糾紛，致甲○○與乙○○心生不滿，將丙○○攔下，而基於傷害人身
    體之犯意聯絡，共同以拳頭毆打丙○○身體各處，致丙○○因而受有右腕紅腫六
    ×五公分、背部紅腫十×六公分、左大腿紅腫七×四公分之傷害。
二、案經丙○○訴由高雄市政府警察局前鎮分局報告臺灣高雄地方法院檢察署檢察官
    偵查起訴。
    理  由
一、訊據被告甲○○、乙○○固均坦承有於前揭時、地二車發生擦撞糾紛之事實，惟
    甲○○辯稱：伊沒有打告訴人丙○○，只是用手推告訴人而已云云；乙○○則以
    ：伊是因為看到告訴人拿鐵鎚打被告甲○○，要搶下告訴人的鐵鎚才動手打告訴
    人等語置辯。然查：右揭事實，業遽告訴人丙○○於警訊、偵查中及本院審理時
    指訴綦詳，且告訴人受有前開之傷害，有阮綜合醫院九十年二月二日九十診字第
    八九三五○四號驗傷診斷書一紙附卷可稽；而再觀諸前開驗傷診斷書上所載告訴
    人所受之傷勢，係遍及胸腹部及四肢，核與告訴人所述被告二人係以拳頭毆打其
    身體各處之傷害情節相符。又被告甲○○於警訊時供稱：伊有與被告乙○○聯手
    毆打告訴人丙○○成傷等語（見九十年三月十一日警訊筆錄），復於偵查中被告
    甲○○及乙○○均供認：伊兩人確實有打告訴人丙○○等語（見偵查卷第九頁背
    面），被告乙○○再於本院調查時供稱：伊與被告甲○○是用空手打告訴人丙○○等語（見本院九十年七月六日訊問筆錄），顯見被告二人確因與告訴人發生擦
    撞糾紛，而共同毆打告訴人甚明。是被告二人前開所辯，顯均係事後卸飾之詞，
    不足採信，本件事證明確，被告二人之犯行均堪以認定。
二、核被告甲○○、乙○○二人所為，均係犯刑法第二百七十七條第一項之傷害罪。
    被告二人就上開犯行，有犯意聯絡及行為分擔，為共同正犯。爰審酌被告二人僅
    因細故即率爾共同毆傷告訴人，對於社會秩序有不良之影響，惟念被告犯後尚能
    坦承部分犯行，態度良好，及告訴人受傷情形，所受之損害，且被告二人尚未賠
    償告訴人等一切情狀，分別量處如主文所示之刑，並均諭知易科罰金之折算標準
    ，以資懲儆。
三、至公訴意旨認被告甲○○及乙○○於前開時、地以鐵鎚毆打告訴人丙○○之犯行
    部分，因本件被告甲○○及乙○○於警訊、偵查中及本院審理時均一致否認有持
    鐵鎚毆打告訴人之行為，而告訴人於本院審理時亦陳稱：鐵鎚是伊的，不是被告
    二人拿的，是別人從伊手上搶走的，伊沒有看到被告二人拿鐵鎚打伊，因為伊用
    手包著頭，但是確定被告二人有出手打伊等語（見本院九十年七月二十七日審判
    筆錄），此外復查無其他積極之證據足資認定被告二人確有持鐵鎚毆打告訴人丙○○之犯行，原應就此部分為無罪之諭知，惟公訴意旨認此部分與前開有罪部分
    係實質上一罪關係，爰不另為無罪之諭知，附此敘明。
據上論斷，應依刑事訴訟法第二百九十九條第一項前段，刑法第二十八條、第二百七
十七條第一項、第四十一條第一項，罰金罰鍰提高標準條例第一條前段、第二條，判
決如主文。
中      華      民      國    九十      年      八      月      十      日
                                    臺灣高雄地方法院刑事第一庭
                                        法  官       陳玉聰
右正本證明與原本無異。
如不服本判決，應於判決送達後十日內，向本院提出上訴狀。
                                        書記官       鄭淑臻
中    華    民    國      九十      年      八      月        十        日
附錄本判決論罪科刑法條全文：
刑法第二百七十七條第一項
傷害人之身體或健康者，處三年以下有期徒刑、拘役或一千元以下罰金。


司法院資訊處製作；財團法人民間司法改革基金會備份。
